臺灣臺中地方法院民事裁定　　　　　　　　　　 九十二年度簡聲抗字第一四號
　　抗　告　人　乙○○
　　送達代收人　丙○○
　　相　對　人　甲○○
右抗告人與相對人間停止執行事件，抗告人對中華民國九十二年十一月二十一日本院
臺中簡易庭九十二年度中簡聲字第一五四號所為裁定，提起抗告，本院裁定如左：
    主　  文
抗告駁回。
抗告費用由抗告人負擔。
    理　　由
一、本件抗告意旨略以：本院臺中簡易庭九十二年度中簡聲字第一五四號裁定所定之
    擔保金額新台幣（下同）十七萬元，與相對人積欠抗告人之票款債務暨強制執行
    費用等債務顯不相當。按本件相對人積欠抗告人之票款共為五十萬元，抗告人為
    追討前揭票款，截至目前已支出訴訟費、裁判費等共三萬六千九百三十元，律師
    費五萬元，合計相對人積欠抗告人之票款暨執行費共為五十八萬六千九百三十元
    整，然原裁定僅裁定相對人提供未達前述總額三分之一之擔保金十七萬元，即可
    停止執行事件之執行，與抗告人之債權額顯不相當。且相對人積欠抗告人債務，
    乃係不爭之事實，故原審依據強制執行法第十八條第二項之規定，停止本院九十
    二年度執字第二二九七八號執行事件之程序，顯屬違誤，爰請求撤銷原裁定。
二、按：「有回復原狀之聲請或提起再審或異議之訴，或對於和解為繼續審判之請求
    ，或提起宣告調解無效之訴，撤銷調解之訴，或對於許可強制執行之裁定提起抗
    告時，法院因必要情形，或依聲請定相當並確實之擔保，得為停止強制執行之裁
    定。」強制執行法第十八條第二項定有明文。且按強制執行法第十八條第二項規
    定，所謂必要情形，固由法院依自由裁量定之。然法院為此決定，應就回復原狀
    之聲請，或再審之訴，或異議之訴，或抗告，在法律上是否顯無理由，以及如不
    停止執行，將來是否難於回復執行前之狀態等各情形予以斟酌，最高法院六十九
    年度台抗字第五七七號裁定意旨可資參照。本件相對人以抗告人於強制執行名義
    即台灣雲林地方法院虎尾簡易庭九十一年度虎簡字第二四二號民事判決成立後，
    業將所持有之支票返還予相對人，其未執有票據，不得行使票據付款請求權，即
    有於執行名義成立後消滅債權人請求之事由發生，爰依強制執行法第十四條第一
    項規定提起債務人異議之訴，觀諸相對人主張事由之有無，確涉及抗告人得否依
    原執行名義向相對人為強制執行，此應由原審法院於該債務人異議之訴之實體訴
    訟事件予以認定，則原裁定法院認本件如不停止執行，將來恐難於回復執行前之
    狀態，且認相對人之聲請並非顯無理由，裁定停止強制執行，並無不合。
三、再按法院就債務人因假扣押或假處分所受損害，命債權人預供擔保者，其金額之
    多寡應如何認為相當，原屬於法院職權裁量之範圍，非當事人所可任意指摘，最
    高法院四十八年度台抗字第十八號判例可資參照；且法院定擔保金額而為准許停
    止執行之裁定者，該項擔保係備供債權人因停止執行所受損害之賠償，其數額應
    依停止執行後，債權人可能所受之損害額，或因供擔保所受之損害額定之，非以
    執行標的物之價值或債權額等為依據（最高法院八十七年臺抗字第五百二十九號
    裁定參照）。本件相對人聲請對聲請人為強制執行金額為五十萬元，及自民國九
    十一年八月十五日起至清償日止，按年息百分之六計算之利息，業經本院依職權
    調取上揭強制執行案卷查明。本院審酌該債權額本金五十萬元依法定利率即週年
    利率百分之五核計，債權人因停止執行而無法運用拍賣受償所得之資金，每年可
    能受之損害為二萬五千元，而本案訴訟屬簡易案件，至二審確定期間推定為二年
    二個月，利息累計為五萬四千一百六十五元（25000Ｘ2.1666=54165），及執行
    債權之遲延利息至相對人起訴時已達約一年三個月，該部分利息累計為三萬七千
    五百元（500000ｘ0.06x 1.25=37500），該部分依辦案期限二年二月以年息百分
    之五計算之遲延利息為四千零六十二元（37500ｘ0.05ｘ2.1666=4062,元以下四
    捨五入），再加計抗告人陳稱其支出執行費用三萬六千九百三十元，依辦案期限
    二年二月以年息百分之五計算之遲延利息為四千零一元（36930ｘ0.05ｘ2.1666=
    =4001,元以下四捨五入），以上金額共計九萬九千七百二十八元，加計其餘因該
    債權延後收取可能遭受之風險，可認原裁定所定之擔保金額十七萬元，已足擔保
    債權人即抗告人因停止執行所受損害之賠償。則抗告意旨以原裁定金額過低，求
    予廢棄另為審酌，即無理由，應予駁回。
四、據上論結，本件抗告為無理由，依強制執行法第三十條之一，民事訴訟法第四百
    三十六條之一第一項、第三項、四百九十二條第一項、第九十五條、第七十八條
    ，裁定如主文。
中　　　華　　　民　　　國　　九十三　　年　　　一　　　月　　 十二   　日
                            臺灣臺中地方法院民事第一庭
~B審判長法官　林清鈞
~B法　　　官　許文碩
~B法　　　官　吳幸芬
右為正本係照原本作成
不得再抗告
中　　　華　　　民　　　國　　九十三　　年　　　一　　   月　　 十二 　　日
~B法院書記官
